# 中审众环案例研究问题3-2-38

提问人：youxi123 时间：2021-05-26 11:36:11
A公司将持股100%且所有者权益为负的B公司转让予持股66.19%的控股子公司C，解答中有表述如下：“就母公司A 股份有限公司而言，该交易属于合并报表范围内的内部交易，其影响在A股份有限公司合并报表层面应予以抵销，对合并报表层面不产生影响。”个人觉得该表述是否合适，该交易的一部分实质为转让股权予少数股东，合并报表层面是否应反映该部分交易（少数股东承担的亏损部分计入资本公积），从而就会对合并报表产生影响了？

回答人：chenyiwei
该交易的对手方不是合并范围以外的少数股东。虽然后续该B公司新产生的收益和权益变动将有部分归属于C的少数股东，但在交易刚完成时不会出现这种情况。